臺灣臺北地方法院刑事判決　　　　　　 96年度簡上字第364號
上　訴　人　臺灣臺北地方法院檢察署檢察官
被　　　告　甲○○
上訴人因被告違反臺灣地區與大陸地區人民關係條例案件，不服
本院中華民國96年7月26日96年度簡字第2344號刑事簡易判決（
聲請簡易判決處刑案號：96年度偵字第9551號），提起上訴，本
院第二審合議庭判決如下：
    主  文
原判決關於甲○○部分撤銷。
甲○○違反不得居間介紹他人僱用大陸地區人民在臺灣地區從事
未經許可之工作之規定，科罰金新臺幣參萬元，如易服勞役，以
新臺幣壹仟元折算壹日，減為罰金新臺幣壹萬伍仟元，如易服勞
役，以新臺幣壹仟元折算壹日。緩刑貳年。
    事  實
一、甲○○明知俞祈坤係以探親名義獲准來臺之大陸地區人民，
    並未經主管機關許可在臺工作，竟仍於民國93年5月間某日
    居間介紹俞祈坤至從事園藝養護工程之柯聰榮（經原審判決
    確定）處工作，柯聰榮即自其時起至96年5月4日止，以日薪
    新臺幣2,000元之報酬，僱用俞祈坤在臺北縣新店市○○路6
    3巷8弄7號處從事未經主管機關許可之修剪、養護樹木工作
    ，嗣經警於96年5月4日在上址處循線查獲，而悉上情。
二、案經臺北縣政府警察局中和分局報請臺灣臺北地方法院檢察
    署檢察官聲請簡易判決處刑。
    理  由
一、訊據被告甲○○就上開犯罪事實坦承不諱，核與同案被告柯
    聰榮所供述及證人俞祈坤所證係被告居間介紹一情相符，復
    有俞祈坤中華民國旅行證、內政部警政署大陸地區人民資訊
    管理系統資料附卷為證，可認被告任意性自白與事實相符，
    堪予採信。本案事證明確，被告犯行洵堪認定，應依法論科
    。
二、核被告所為，係違反臺灣地區與大陸地區人民關係條例第15
    條第5款規定，應依同條例第83條第1項規定處斷。原審以被
    告罪證明確，而予論罪科刑，固非無見。惟查：(1)被告行為
    後，刑法第42條罰金易服勞役之折算標準業修正公布，罰金
    罰鍰提高標準條例第2條並刪除，且均於95年7月1日施行。
    修正前刑法第42條第2項前段規定：「易服勞役以一元以上
    三元以下折算一日」。而刪除前罰金罰鍰提高標準條例第2
    條前段規定：「依刑法第四十一條易科罰金或第四十二條第
    二項易服勞役者，均就其原定數額提高為一百倍折算一日」
    。則被告行為時之易服勞役折算標準，應以銀元100元以上3
    00元以下折算1日，即新臺幣300元以上900元以下折算1日。
    修正後刑法第42條第3項前段規定：「易服勞役以新臺幣一
    千元、二千元或三千元折算一日」。比較刑法第42條修正前
    後關於罰金易服勞役折算標準，以修正後規定較有利於被告
    ，應依刑法第2條第1項但書規定，適用修正後刑法第42條第
    3項前段規定，諭知易服勞役之折算標準，原審未為新舊法
    比較，尚有未洽。(2)被告居間介紹犯行係在96年4月24日以
    前，又無中華民國九十六年罪犯減刑條例所定不得減刑之情
    形，應依同條例第2條第1項第3款規定減其宣告刑二分之一
    。原審未依該條例減其宣告刑二分之一，於法亦有未合，上
    訴人執此指摘原判決不當，非無理由。原判決既有上開可議
    之處，自應由本院予以撤銷改判。爰審酌被告係因同情俞祈
    坤無業而生活難以為繼，始代為居間介紹工作，被告犯罪動
    機尚非出於惡意，且僅國小畢業，智識程度不高致誤罹刑章
    ，又無前科，素行尚可，此有臺灣高等法院被告前案紀錄表
    在卷為憑，其犯後坦承犯行及妨害政府有效管理外籍人士在
    臺活動以保障人民工作權等基本權利及維護社會秩序安全等
    一切情狀，量處如主文所示之刑，並諭知易服勞役之折算標
    準。而被告犯罪在96年4月24日以前，且無中華民國九十六
    年罪犯減刑條例所定不得減刑之情形，爰依同條例第2條第1
    項第3款規定減其宣告刑二分之一，併諭知減得之刑之易服
    勞役折算標準。又被告前未曾受有期徒刑以上刑之宣告，有
    臺灣高等法院被告前案紀錄表在卷可憑，爰審酌其智識程度
    不高，僅因一時失慮，致罹刑典，其經此偵審程序，諒已知
    所警惕，爾後當能審思慎行，是本院信無再犯之虞，而認所
    宣告之刑以暫不執行為適當，故併予宣告緩刑2年，以啟自
    新。
三、據上論斷，應依刑事訴訟法第455條之1第3項、第369條第1
    項前段、第364條、第299條第1項前段，臺灣地區與大陸地
    區人民關係條例第83條第1項，刑法第11條前段、第2條第1
    項但書、第42條第3項前段、第74條第1項第1款，中華民國
    九十六年罪犯減刑條例第2條第1項第3款、第7條，判決如主
    文。
本案經檢察官蔡宏展到庭執行職務。
中　　華　　民　　國　　96　　年　　10　　月　　31　　日
                  臺灣臺北地方法院刑事第十四庭
                          審判長法  官  宋松璟
                                法  官  李家慧
                                法  官  陳琪媛
以上正本證明與原本無異。
本件不得上訴。
                                書記官  陳豪達
中　　華　　民　　國　　96　　年　　10　　月　　31　　日
附錄法條：
臺灣地區與大陸地區人民關係條例第15條
下列行為不得為之：
一、使大陸地區人民非法進入臺灣地區。
二、明知臺灣地區人民未經許可，而招攬使之進入大陸地區。
三、使大陸地區人民在臺灣地區從事未經許可或與許可目的不符
    之活動。
四、僱用或留用大陸地區人民在臺灣地區從事未經許可或與許可
    範圍不符之工作。
五、居間介紹他人為前款之行為。
臺灣地區與大陸地區人民關係條例第83條
違反第15條第4款或第5款規定者，處2年以下有期徒刑、拘役或
科或併科新臺幣30萬元以下罰金。
意圖營利而違反第15條第5款規定者，處3年以下有期徒刑、拘役
或科或併科新臺幣60萬元以下罰金。
法人之代表人、法人或自然人之代理人、受僱人或其他從業人員
，因執行業務犯前二項之罪者，除處罰行為人外，對該法人或自
然人並科以前二項所定之罰金。但法人之代表人或自然人對於違
反之發生，已盡力為防止行為者，不在此限。
